臺灣臺北地方法院刑事判決　　　　　　　 96年度訴字第771號
公　訴　人　臺灣臺北地方法院檢察署檢察官
被　　　告　甲○○
選任辯護人　姜智逸律師
上列被告因違反毒品危害防制條例案件，經檢察官提起公訴（九
十六年度偵字第八二０四號），本院判決如下：
    主  文
甲○○共同運輸第二級毒品，處有期徒刑參年陸月。扣案大麻參
小包（不含包裝袋，淨重貳拾貳點伍肆公克）沒收銷燬之，包裝
上開大麻之空包裝袋參只均沒收。
    事  實
一、甲○○明知大麻係毒品危害防制條例第二條第二項第二款所
    列之第二級毒品，且係行政院依懲治走私條例第二條第四項
    規定公告之「管制物品項目及其數額」命令甲項第四款規定
    之管制進出口物品，不得運輸、施用及持有，更不得私運進
    口，竟於民國九十五年十月下旬某日，登入加拿大「大麻黨
    」網站（網址www.budmail.biz)，以加拿大幣二百元（折合
    新臺幣約五千元）之代價，向某真實姓名年籍不詳之人購買
    重量約二十一公克之乾燥大麻葉欲供己施用，並以平信郵寄
    二百元加拿大幣至上開網站上所指定之郵政信箱，且以書寫
    電子郵件方式指定對方將大麻葉寄送予「Alice Lin」、郵
    寄地址則為甲○○在臺北市○○區○○路三段八九號大安郵
    局承租之臺北郵政一一七局第二八三號信箱，而與該真實姓
    名年籍不詳之成年人，共同基於運輸毒品進口之犯意聯絡，
    由該名真實姓名年籍不詳之成年人，於九十五年十一月中旬
    某日，利用不知情之空運業者，以郵寄方式，將夾藏乾燥大
    麻葉三小包（不含空包裝袋，淨重二十二點五四公克）之郵
    包一個，寄送至甲○○所承租之上開信箱。嗣於九十五年十
    一月二十日，財政部基隆關稅局臺北郵局支局執行郵檢時，
    發現上開信箱之郵包夾藏大麻葉，始被查獲。
二、案經法務部調查局航業海員調查處移送臺灣臺北地方法院檢
    察署檢察官偵查起訴。
    理  由
一、按被告以外之人於審判外之言詞或書面陳述，除法律有規定
    者外，不得作為證據，刑事訴訟法第一百五十九條第一項定
    有明文；另按被告以外之人於審判外之陳述，雖不符前四條
    之規定，而經當事人於審判程序同意作為證據，法院審酌該
    言詞陳述或書面陳述作成時之情況，認為適當者，亦得為證
    據，同法第一百五十九條之五第一項規定甚明。本院據以認
    定被告甲○○犯罪事實之證據，部分屬傳聞證據，惟因被告
    、辯護人及公訴人於本院行準備程序時，對於證據能力均不
    表爭執而同意作為證據（見本院九十六年六月十四日準備程
    序筆錄），本院審酌該等傳聞證據作成之情況，亦無違法或
    不當情事，因而認為適當，依刑事訴訟法第一百五十九條之
    五第一項規定，該等傳聞證據自具備證據能力而得作為證據
    。
二、訊據被告甲○○固不否認伊於九十五年十月下旬某日，登入
    加拿大「大麻黨」網站（網址www.budmail.biz)，以加拿大
    幣二百元（折合新臺幣約五千元）之代價，向某真實姓名年
    籍不詳之人購買重量約二十一公克之乾燥大麻葉，並以平信
    郵寄二百元加拿大幣至上開網站上所指定之郵政信箱，且以
    書寫電子郵件方式指定對方將大麻寄送予「Alice Lin」、
    郵寄地址則為其所承租之上開信箱等情，然矢口否認有何運
    輸毒品或私運管制物品進口之犯行，辯稱：伊係因為好奇始
    上網購買第二級毒品大麻欲供己施用，未曾與任何人有運輸
    毒品進口之犯意聯絡或行為分擔，本案扣案之大麻葉伊亦從
    未持有，是伊並無公訴人所指訴之犯行云云。
三、經查：
（一）被告於九十五年十月下旬某日，登入加拿大「大麻黨」網
      站，向真實姓名年籍不詳之人購買價值加拿大幣二百元之
      乾燥大麻葉欲供己施用，並以平信郵寄二百元加拿大幣至
      上開網站上所指定之郵政信箱，且以書寫電子郵件方式指
      定對方將大麻葉寄送予「Alice Lin」、郵寄地址則為被
      告所承租之臺北郵政一一七局第二八三號信箱，該真實姓
      名年籍不詳之人，則於九十五年十一月中旬，以「LISA
      ALEXANDER」之名義，利用不知情之空運業者，郵寄含有
      乾燥大麻葉之郵包一個至上開信箱等事實，業據被告於調
      查局詢問、偵查及本院審理時均坦承不諱，並有郵包封面
      影本、被告承租專用信箱租用申請書等件在卷可證（見九
      十六年度偵字第八二０四號卷第十三頁、第十四頁）；而
      自寄送至被告所承租信箱之郵包中所扣得疑似大麻葉檢品
      一袋（分三小包），經送請法務部調查局以化學呈色法、
      氣相層析質譜儀分析法鑑定結果，確認均含第二級毒品大
      麻成分，合計淨重二十二點五四公克（空包裝總重七點一
      六公克），此有法務部調查局九十六年三月二日調科壹字
      第０九六二三０一六五七０號鑑定書一紙附卷可證（見九
      十六年度偵字第八二０四號卷第四頁）。
（二）被告雖辯稱購買大麻僅係供己施用，無與他人有運輸毒品
      進口臺灣之犯意聯絡及行為分擔云云，惟按運輸毒品罪之
      成立，並無限於運送他人所有或持有之毒品為要件，即不
      以為他人輸送為必要，即為自己輸送者亦包括在內（最高
      法院八十二年度台覆字第一二七號判決參照）。另按毒品
      危害防制條例之運輸毒品罪，所稱之「運輸」係指轉運輸
      送而言，不以國外輸入國內或國內輸出國外者為限，其在
      「國內運送」者，亦屬之，至於運輸之動機、目的是否意
      在為己或為他人，運輸之方法為海運、空運、陸運或兼而
      有之，均非所問，至零星夾帶或短途持送者，雖得斟酌實
      際情形，依持有毒品罪論科，但仍以無運輸或販賣之意圖
      者為限，最高法院九十四年度台上字第二八四五號著有判
      決意旨可資參照。又運輸行為之既遂、未遂，以已否起運
      為準，不以到達目的地為要件（最高法院九十五年度台上
      字第三０五０號判決意旨可資參照），是向國外賣主訂購
      毒品，約定由賣主委交不知情之第三者運輸進口，於國外
      賣主將毒品交由不知情之第三人運送時，即屬毒品運輸行
      為之既遂，而就國內買主而言，亦係同屬利用不知情之第
      三者從事運輸行為。被告主動向加拿大網站上真實姓名不
      詳之人購買大麻，提供收受人之名字、郵寄信箱地址予賣
      方，且於本院準備程序時供承確實知悉大麻將自加拿大寄
      送至臺灣，若伊未購買大麻，位在加拿大之人不可能將夾
      藏大麻之郵包寄至伊承租之信箱等語（見本院卷第十五頁
      反面），足認運輸上開第二級毒品大麻進口臺灣之整個過
      程，被告均參與其中，是被告與出售、寄送大麻之真實姓
      名年籍不詳之人間，就運輸毒品、私運管制物品進口之犯
      行，確有犯意聯絡與行為分擔，而本件亦非屬零星夾帶或
      短途持送之情形，縱使被告係為自己施用之目的運輸毒品
      進口，且本人尚未收受大麻郵包即為警查獲，仍無礙其運
      輸毒品、私運管制物品進口既遂之罪責。又出賣、寄送毒
      品予被告之人，雖無證據顯示為成年人，惟亦無證據顯示
      有兒童或少年，爰依有利於被告之認定，認為該名出賣、
      寄送毒品予被告之人為成年人。
（三）綜上，本件事證明確，被告所辯，無非卸責之詞，不足採
      信，其犯行堪以認定。
四、核被告所為，係犯毒品危害防制條例第四條第二項之運輸第
    二級毒品罪及懲治走私條例第二條第一項之私運管制物品進
    口罪。被告運輸毒品進口之行為，係利用不知情之空運業者
    為之，屬間接正犯。被告與寄送大麻之真實姓名年籍不詳之
    成年人，就本案有犯意聯絡及行為分擔，為共同正犯。被告
    所犯上開二罪，係一行為觸犯數罪名之想像競合犯，應從一
    重之運輸第二級毒品罪論處。又毒品危害防制條例第四條第
    二項之運輸第二級毒品罪，其法定刑為無期徒刑或七年以上
    有期徒刑，得併科新臺幣七百萬元以下罰金之重刑，惟被告
    係因一時好奇，始上網購買大麻自國外運輸進口欲供己施用
    ，業據被告供陳在卷（見九十六年度偵字第八二０四號卷第
    二一頁、本院卷第三六頁反面），其運輸大麻進口之目的並
    非在販賣他人，是以被告犯罪之具體情狀及行為背景，確屬
    情輕法重，縱宣告法定最低度之刑猶嫌過重，爰依刑法第五
    十九條之規定酌減其刑，故無期徒刑減為二十年以下，十五
    年以上有期徒刑，有期徒刑則減輕其刑二分之一。爰審酌被
    告運輸足以危害身心健康之第二級毒品大麻進口臺灣，敗壞
    社會風氣，應予非難，暨其犯罪之目的、手段、生活狀況、
    智識程度等一切情狀，量處如主文所示之刑。扣案之第二級
    毒品大麻三小包（不含包裝袋，淨重二十二點四五公克），
    均應依毒品危害防制條例第十八條第一項前段規定沒收銷燬
    之，至於包裝上開大麻之空包裝袋三只，有防止毒品裸露、
    逸出及潮濕之功用，均為共犯所有，供被告及其共犯犯本案
    所用之物，爰均依毒品危害防制條例第十九條第一項規定宣
    告沒收。
據上論斷，應依刑事訴訟法第二百九十九條第一項前段，毒品危
害防制條例第四條第二項、第十八條第一項前段、第十九條第一
項，懲治走私條例第二條第一項、第十一條，刑法第十一條前段
、第二十八條、第五十五條、第五十九條，判決如主文。
本案經檢察官王鑫健到庭執行職務。
中　　華　　民　　國　　96　　年　　7 　　月　　25　　日
        　　　　　　刑事第一庭　審判長法  官  陳興邦
                                      法  官  蘇嘉豐
                                      法  官  劉素如
上正本證明與原本無異。
如不服本判決，應於判決送達後10日內向本院提出上訴狀 (應抄
附繕本)。
                                      書記官  陳育君
中　　華　　民　　國　　96　　年　　7 　　月　　25　　日
附錄本案論罪法條：
毒品危害防制條例第4 條
製造、運輸、販賣第一級毒品者，處死刑或無期徒刑；處無期徒
刑者，得併科新臺幣1 千萬元以下罰金。
製造、運輸、販賣第二級毒品者，處無期徒刑或7 年以上有期徒
刑，得併科新臺幣7 百萬元以下罰金。
製造、運輸、販賣第三級毒品者，處5 年以上有期徒刑，得併科
新臺幣5 百萬元以下罰金。
製造、運輸、販賣第四級毒品者，處3 年以上10年以下有期徒刑
，得併科新臺幣3 百萬元以下罰金。
製造、運輸、販賣專供製造或施用毒品之器具者，處1 年以上7
年以下有期徒刑，得併科新臺幣1 百萬元以下罰金。
前五項之未遂犯罰之。
毒品危害防制條例第18條
查獲之第一、二級毒品及專供製造或施用第一、二級毒品之器具
，不問屬於犯人與否，均沒收銷燬之；查獲之第三、四級毒品及
製造或施用毒品之器具，無正當理由而擅自持有者，均沒入銷燬
之。但合於醫藥、研究或訓練之用者，得不予銷燬。
前項合於醫藥、研究或訓練用毒品或器具之管理辦法，由法務部
會同行政院衛生署定之。
毒品危害防制條例第19條
犯第4 條至第9 條、第12條、第13條或第14條第1 項、第2 項之
罪者，其供犯罪所用或因犯罪所得之財物，均沒收之，如全部或
一部不能沒收時，追徵其價額或以其財產抵償之。
為保全前項價額之追徵或以財產抵償，得於必要範圍內扣押其財
產。
犯第4 條之罪所使用之水、陸、空交通工具沒收之。
懲治走私條例第2 條
私運管制物品進口、出口逾公告數額者，處7 年以下有期徒刑，
得併科新臺幣3 百萬元以下罰金。
前項之未遂犯罰之。
第1 項所稱管制物品及其數額，由行政院公告之。
懲治走私條例第11條
走私行為之處罰，海關緝私條例及本條例無規定者，適用刑法或
其他有關法律。
